【裁判字號】    95,台上,5305
【裁判日期】    950927
【裁判案由】    違反毒品危害防制條例
【裁判全文】
最高法院刑事判決            九十五年度台上字第五三０五號
上  訴  人  甲○○
上列上訴人因違反毒品危害防制條例案件，不服台灣高等法院中
華民國九十五年八月二日第二審判決（九十五年度上訴字第二三
七四號，起訴案號：台灣士林地方法院檢察署九十四年度毒偵字
第二四三二號），提起上訴，本院判決如下：
    主  文
上訴駁回。
    理  由
按刑事訴訟法第三百七十七條規定，上訴於第三審法院，非以判
決違背法令為理由，不得為之。是提起第三審上訴，應以原判決
違背法令為理由，係屬法定要件。如果上訴理由狀並未依據卷內
訴訟資料，具體指摘原判決不適用何種法則或如何適用不當，或
所指摘原判決違法情事，顯與法律規定得為第三審上訴理由之違
法情形，不相適合時，均應認其上訴為違背法律上之程式，予以
駁回。本件上訴人甲○○上訴意旨略稱：原判決量刑太重，且原
審對上訴人交保之聲請，予以裁定駁回並不得抗告，顯已違法云
云。
惟查，原判決依憑上訴人於原審審理時之自白、台灣檢驗科技股
份有限公司濫用藥物尿液檢驗報告二份（報告編號分別為CH/200
5/B0414、CH/2006/30801）、台北市政府警察局偵辦毒品案件尿
液檢體委驗單二份（尿液檢體編號分別為8363及8548號）、扣案
之注射針筒十五支、法務部調查局民國九十五年四月十八日調科
壹字第09500175200 號鑑定書一份、扣案之海洛因五包及法務部
調查局九十五年二月六日調科壹字第040004144 號鑑定通知書一
份等證據，資以認定上訴人有原判決事實欄所記載關於連續施用
第一級毒品之事實，因而維持第一審依連續犯論處上訴人連續施
用第一級毒品罪刑之判決（累犯，處有期徒刑一年），已詳述其
所憑之證據及理由。原判決所為論述，核與卷證資料相符，從形
式上觀察，並無違背法令之情形。按認事採證、證據之取捨及證
據證明力之判斷，俱屬事實審法院之職權，苟無違背證據法則，
自不能指為違法。原判決對於上訴人有本件連續施用第一級毒品
之犯行，已說明其依憑之證據及理由，並無上訴意旨所指違背法
令之情形。且量刑輕重係屬事實審法院得依職權自由裁量之事項
，茍已斟酌刑法第五十七條各款所列情狀而未逾法定刑度，即不
得遽指為違法。查原審於判決理由中雖未敘明量刑所審酌之詳細
情狀，稍嫌簡略，但已說明上訴人係連續犯及累犯，應遞予加重
其刑，且第一審酌情量處上訴人有期徒刑一年，量刑亦稱妥適等
語（見原判決理由二、三），顯已斟酌刑法第五十七條各款所列
情狀而未逾法定刑度，自不得遽指為違法。至原審對上訴人交保
之聲請，予以裁定駁回並諭知不得抗告，縱非適法，亦係另外之
問題，不影響本案全部犯罪事實之認定而可認於原判決之主旨有
影響。上訴人徒憑己意任意指摘原判決違背法令，核與法律規定
得為第三審上訴理由之違法情形，均不相適合，應認其上訴違背
法律上之程式，予以駁回。
據上論結，應依刑事訴訟法第三百九十五條前段，判決如主文。
中    華    民    國  九十五  年    九    月  二十七  日
                      最高法院刑事第五庭
                          審判長法官  莊  登  照
                                法官  洪  明  輝
                                法官  黃  一  鑫
                                法官  林  秀  夫
                                法官  徐  昌  錦
      本件正本證明與原本無異
                                      書  記  官
中    華    民    國  九十五  年    十    月    五    日
                                                      Ｅ


司法院資訊處製作；財團法人民間司法改革基金會備份。
